【裁判字號】    95,訴,1236
【裁判日期】    951130
【裁判案由】    毒品危害防制條例等
【裁判全文】
臺灣板橋地方法院刑事判決              95年度訴字第1236號
公  訴  人  臺灣板橋地方法院檢察署檢察官
被      告  丁○○
指定辯護人  本院公設辯護人  丙○○
上列被告因違反毒品危害防制條例等案件，經檢察官提起公訴（
95年度偵緝字第877號），本院判決如下：
    主  文
丁○○共同以欺瞞之方法使人施用第三級毒品，處有期徒刑伍年
肆月。扣案之內含第三級毒品氟硝西泮成分安眠藥之飲料壹杯（
按鑑餘尚有40毫升之飲料）沒收。
    事  實
一、丁○○與其夫甲○○（已另案判決確定，現執行中）於民國
    （下同）94年間，因負債致經濟情況不佳，於丁○○認識乙○○後，其等2 人認乙○○頗有資力，即意圖為自己不法所
    有及以欺瞞之方法使人施用第三級毒品之犯意聯絡，於94年
    10 月24 日上午，先由丁○○以電話向乙○○稱沒錢吃飯，
    乙○○即邀丁○○於同日中午前往台北縣三重市○○街「花
    蓮餐廳」吃飯，丁○○即與甲○○即攜帶含有第三級毒品氟
    硝西泮（下稱FM 2）成分之安眠藥，一同騎乘CRA-597 號機
    車冒雨前往赴約，途中並將上開含有FM2 成分之安眠藥摻入
    其等2 人預先為乙○○所購得之熱茶飲料乙杯中，至用餐完
    畢後，乙○○為免其等2 人淋雨成疾，即於同日中午13時30
    分許，在「花蓮餐廳」對面之「上格飯店」訂下102 號房乙
    間，供丁○○、甲○○2 人沐浴更衣之用，並陪同其等2 人
    進入該飯店房內，丁○○即以將上開已摻入含有FM2 成分安
    眠藥之熱茶飲料乙杯交予乙○○飲用之欺瞞方法，使乙○○
    施用上開第三級毒品FM2 ，乙○○於喝下上開飲料隨即陷入
    昏睡，至使乙○○陷於不能抗拒，丁○○、甲○○2 人即強
    盜取走乙○○身上之黃金項鍊乙條、黃金手鍊乙條（按上開
    項鍊及手鍊各乙條，經典當新台幣6 萬元得手，並花用殆盡
    ）、百達斐麗手錶乙只、眼鏡4 副、DUNHILL 打火機乙只、
    行動電話乙支、皮夾乙只、玉佩乙枚、戒指2 只、現金新台
    幣（下同）6000元、中國信託商業銀行、第一商業銀行、安
    信信用卡股份有限公司、日盛國際商業銀行之信用卡各乙張
    、身分證乙張及駕駛執照乙張，再持上開飯店所開立予黃福
    根之停車收據，由甲○○逕將乙○○所有9B－6136號自用小
    客車駕駛逃逸離去上開現場。嗣經乙○○清醒後，於翌（25
    ）日23時45分許報請警員到場，並在上開102 號房內扣得上
    開飲料乙杯（按其內尚有約60毫升之飲料，經內政部警政署
    刑事警察局採取其中20毫升鑑定後，餘約40毫升）；再於94
    年10月28日23時30分許，甲○○前往臺北縣板橋市○○路○
    段156 巷87號前，欲駕駛上開自用小客車（按當時懸掛CM－
    2159號車牌2 面）離去時，當場遭埋伏警員查獲上情，並扣
    得上開百達斐麗手錶乙只、行動電話乙支及玉佩乙枚（以上
    均據乙○○領回），並帶同警員前往臺北縣板橋市○○街12
    1 之3 號前，自甲○○上開機車置物箱內扣得上開9B－6136
    號車牌2 面。
二、案經乙○○訴由台北市政府警察局移送臺灣板橋地方法院檢
    察署檢察官偵查起訴。
    理  由
一、訊據被告丁○○固坦承於上開時地與其夫甲○○2 人，先後
    與告訴人乙○○一同在上開「花蓮餐廳」用餐，再前往「上
    格飯店」102 號房內等情，惟矢口否認上開犯行，辯稱：伊
    未拿飲料給乙○○喝，伊只有當天約乙○○出來，進房間後
    ，伊要乙○○先進浴室洗澡，後來伊即對乙○○喊說要下樓
    買東西，之後就騎機車走了，房內只剩甲○○、乙○○2 人
    ，伊不知乙○○後來為何會昏睡過去，亦沒有拿取乙○○身
    上任何財物云云。經查：
  (一)按起訴書上「證據及其待證事實」欄中編號一至四等4 項證
    據方法，因均屬被告以外之人於審判外之陳述，且上開編號
    四即證人乙○○於偵查中之陳述，亦查無「證人結文」附卷
    可憑，而辯護人亦均爭執該4 項證據方法之證據能力，爰依
    刑事訴訟法第158 條之3 及第159 條第1 項之規定，上開4
    項證據方法應均無證據能力，而均不得作為本件之證據，合
    先敘明。
  (二)被告上開犯行，業據告訴人乙○○於本院審理時證稱：「（
    是否認識本件被告？）認識」、「（多久？）案發前十幾天
    」、「（是否認識甲○○？）稍後在案發前幾天才認識，是
    被告介紹」、「（94年10月24日與被告在三重市○○街花蓮
    飯店吃飯，當天是誰邀約？）是被告打電話給我」、「（他
    在電話中有說甲○○也會過去？）沒有」、「（你到約定地
    點時你看到誰？）我先到約定地點，不到一分鐘就看到被告
    與甲○○一起騎乘機車過來。當天下雨，他們兩人淋濕了，
    見面後他們說還沒有吃飯，我說我請你們到對面的花蓮飯店
    吃飯，吃完飯後，我看他們兩人淋濕會感冒，就說我到對面
    開個房間讓你們兩人泡個熱水澡，我知道他們有個小孩，他
    們要照顧小孩，他們就欣然接受就去了」、「（你知道當天
    為何甲○○也會到約定地點？）他到我覺得很自然，我當時
    知道他們是夫妻關係」、「（你看到那杯飲料是在你剛到約
    定時間就看到，還是吃完飯後看到他們兩人中一人去買的？
    ）被告打電話給我時有問我要喝什麼，我說要喝茶，所以她
    來赴約帶一杯即可杯的茶給我，直到進飯店時，他們手上還
    拿著那杯飲料，期間那杯飲料都沒有交給我，我也沒有喝過
    」、「（你進飯店之後跟他們進房間之後，有看到他們在做
    什麼嗎？）進房間後，甲○○先進去洗澡，我就想離開，被
    告叫我不要走，她說飲料是你要喝的，你喝完再走，我想也
    對就把飲料拿起來喝了，喝了兩口之後不到兩分鐘我就不省
    人事，等我醒來已經晚上十一、二點」、「（你們碰面後，
    到你們吃完飯到上格飯店約多久？）約半小時」、「（那杯
    飲料是冷飲還是熱飲？）我喝的時後還是溫熱的」、「（你
    是否可回憶那是什麼茶？）綠茶，.... 」 、「（被告拿飲
    料給你喝時，吸管是否已經插入紙杯中？）是」、「（在你
    們剛進入飯店時，你是否看進被告與甲○○在吸食安非他命
    ？）沒有」、「（你在喝那飲料之前，你是否有使用房間的
    浴室？）沒有。我是開車去，沒有淋到雨」、「（你確定被
    告拿飲料給你喝時，甲○○在浴室內？）對」、「（你說喝
    了兩口，約喝多少ＣＣ？）約法庭上所放飲用杯水（容量24
    0 ＣＣ）容量的五分之一」、「（你在喝下飲料之後，你完
    全都不知道發生什麼事情？）對」、「（被告兩人什麼時候
    離開飯店你都不知道？）完全不知道」、「（你當天在喝下
    飲料前，有無注意到或看到被告身上有帶藥丸或膠囊？）沒
    看到」、「（被告稱在進上格飯店房間時，你曾經對她毛手
    毛腳，有無此事？）沒有」、「（被告稱當天她在房間有向
    你說她要下樓買東西，你有看到她離開，她離開時你還清醒
    ，那時你在浴室洗澡？）在我清醒時，被告沒有離開過，我
    也沒有去洗澡」、「（你與被告如何認識？）在朋友家打牌
    ，朋友介紹」、「（被告稱你們在上格飯店時，你並不知道
    甲○○是她先生？）我知道，她之前有向我講過」、「（你
    在昏迷前印象中當時甲○○是否已經從浴室出來？）還沒出
    來」、「（進入房間後多久被告拿飲料給你喝？）約三、五
    分鐘」、「（照你所言，甲○○進房間後就馬上去洗澡？）
    是的」、「（被告拿飲料給你喝時，是當你的面將吸管插入
    杯中，還是事先已經插入？）我沒有看到被告將吸管插入杯
    中，她交給我時已經插入杯中」等語（見本院卷95年8 月17
    日審判筆錄第6 至10頁）明確，核與證人甲○○於本院審理
    時證稱：「（94年10月24日上午你有無去三重市○○街的花
    蓮餐廳？）有」、「（為何會去該處？）.... ， 我忘記是
    誰約誰吃飯，我與丁○○就一起去花蓮餐廳」、「（你與被
    告一起去花蓮餐廳是何人找何人去的？）當時我與被告在一
    起，我主動要求被告讓我一起去，之後我就騎機車載被告一
    起過去」、「（為何會主動要求被告讓你一起去？）因為當
    天下雨，女生騎機車不方便，我才說要一起去」、「（用餐
    完畢之後去何處？）因為當天下雨，乙○○看我們騎機車，
    乙○○問我們要不要躲雨，因為雨下很大，乙○○建議我們
    去花蓮餐廳對面的上格飯店避雨，順便沖一下身體，因為被
    告身上有溼掉了」、「（乙○○為何會睡著？）因為我在飲
    料裡面有下ＦＭ2 」、「（在何時地下的？）當天早上要去
    餐廳之前我就先在路上買三杯飲料，買了飲料之後，到餐廳
    前我就下了，我是在新莊市○○路的一家休閒小站買飲料後
    在店旁邊下的」、「（你放ＦＭ2 來源為何？）之前被告有
    憂鬱症，他去板橋的一家藥局拿的，.... 」 、「（警員及
    檢察官詢問你時是否有對你不法取供？）沒有」、「（在警
    察局及檢察官訊問時所言有何意見？）均實在」、「（你與
    被告是否一起騎機車到餐廳門口？）一起騎機車到餐廳的對
    面」、「（飲料是否是你與被告一起買的？）是我買的，被
    告在旁邊」等語（見本院卷95年11月2 日審判筆錄第3 至6
    頁）相符，且被告於本院訊問及準備程序時亦不否認其當天
    確曾在與告訴人乙○○見面之前，為告訴人乙○○買了一杯
    熱茶飲料給他飲用，告訴人乙○○並於當天喝下上開飲料後
    陷入昏迷，而遭人取走如上開事實所示之財物等情在卷（見
    本院卷95年4 月28日訊問筆錄第2 頁及95年5 月18日準備程
    序筆錄第3 、4 頁），而被告於上開時地所喝下上開飲料乙
    杯，經警到場採取其杯中內容物送請內政部警政署刑事警察
    局鑑定之結果，亦確認其中確含有第三級毒品FM2 ，此亦有
    該局94年12月29日刑鑑字第0940193614號鑑定書乙份及上開
    飲料之現場照片4 紙，復有臺北縣政府警察局車輛失竊電腦
    輸入單、車輛竊盜、車牌失竊資料個別查詢報表、贓物認領
    保管單各乙紙、上開自用小客車及其車牌之採證照片共10紙
    ，在卷可稽，足堪認定。
  (三)雖被告辯稱其當天只有約告訴人乙○○出來，進房間後，乙○○先進浴室洗澡，後來即對告訴人乙○○喊說要下樓買東
    西，之後就騎機車走了，房內只剩甲○○、告訴人乙○○2
    人，其不知告訴人乙○○後來為何會昏睡過去，亦沒有拿取
    告訴人乙○○身上任何財物云云，惟被告於上開時間與其夫
    甲○○、告訴人乙○○2 人進出「上格飯店」櫃台前之動作
    畫面，業據本院依職權調取「上開飯店」於上開時段之監視
    錄影帶過院，並經本院當庭播放勘驗後，其結果為「錄影帶
    內容自8 時24分19秒起，全長8 小時10分26秒，錄影監視器
    鏡頭在飯店內櫃台上方往大門處拍攝，被告於13時31分0 秒
    起至13時31分44秒止出現在畫面內，係自大門外走入飯店內
    ，被告於14時26分30秒起，至14時26分56秒止又出現在畫面
    內，係自飯店電梯走出後走出飯店大門。勘驗過程係針對上
    開兩段被告進出飯店之過程，詳如附件勘驗內容所示，並先
    後擷取28張定格畫面亦作為附件。附件勘驗內容所示Ａ女即
    被告，Ｂ男即乙○○，Ｃ男即甲○○。被告於走出飯店大門
    之際，在大門處與櫃台內之小姐對話，內容亦如附件內之譯
    文所示」等情（見本院卷95年8 月17日審判筆錄第4 、5 頁
    ）屬實，且被告與其夫甲○○一同離開「上格飯店」時，其
    與櫃台小姐間對話為：「服務人員：你好，退房嗎？丁○○
    ：沒有，我要.... 。 服務人員：外出，卡片要放櫃台喔。
    丁○○：沒有，我朋友『在睡覺』。服務人員：請問幾號房
    ？丁○○：102 ，他在『睡覺』。服務人員：102 。丁○○
    ：休息啊。服務人員：好。丁○○：那時間到了你再叫他，
    『如果我沒回來的話』。服務人員：好」等語（見本院95年
    8 月17日審判筆錄勘驗筆錄附件第13頁）綦詳，在在均核與
    被告上開辯解之詞，均相矛盾，足證被告上開所辯之詞，均
    係事後卸責之詞，不足採信。
  (四)另證人即被告之夫甲○○於本院審理時雖亦證稱：「（到了
    上格飯店之後，發生何事？）被告進去浴室沖澡，我與乙○○在房間看電視，被告出來之後，看到乙○○睡著了，被告
    要叫乙○○起來，我跟被告說不要，因為在住處的兒子在哭
    鬧，我們出門時，把兒子交給我哥哥看顧，我就跟被告說乙○○在睡覺，我們就先回去好了，坐電梯下去櫃台之後，有
    對櫃台小姐說乙○○在睡覺，不要吵他，我們可能等一下會
    回來」、「（乙○○為何會睡著？）因為我在飲料裡面有下
    ＦＭ2 」、「（在何時地下的？）當天早上要去餐廳之前我
    就先在路上買三杯飲料，買了飲料之後，到餐廳前我就下了
    ，我是在新莊市○○路的一家休閒小站買飲料後在店旁邊下
    的」、「（你放ＦＭ2 來源為何？）之前被告有憂鬱症，他
    去板橋的一家藥局拿的，我自己偷偷拿來使用，他不知道」
    、「（你將財物放置在何處？）我自己身上」、「（你在拿
    乙○○身上的財物時，被告在何處？）他在浴室內」、「（
    被告出浴室之後，有無問你乙○○為何睡著？）有，我回答
    說乙○○出國回來很累，幾天沒有睡，所以才會睡著」、「
    （你離開飯店之後，被告有無給你什麼東西？）沒有」、「
    （你拿走乙○○身上的財物，你是否有告訴被告？）離開飯
    店時，在一起騎機車回家的路上我有告訴被告」、「（你們
    離開飯店之後，你告訴被告此事情，被告的反應為何？）他
    很驚訝，嚇到」、「（被告是否有說什麼話？）被告有說我
    會害死他，他叫我趕快把拿到的財物還給乙○○」、「（你
    是否有在房間裡面洗澡？）有，我先壹個人洗，被告再去洗
    」、「（賓士車的鑰匙是否是被告拿給你的，你再向櫃台領
    單把車子開走？）鑰匙及停車單都是我自己從乙○○身上拿
    ，後來我自己有去把車子開走」、「（你是否是上去房間半
    個小時之後就先行離開，之後再回來？）我忘記了」云云（
    見本院卷95年11月2 日審判筆錄第4 至7 頁），惟證人甲○○上開所述，不僅核與被告本人於本院訊問及準備程序時所
    辯之詞不相符合，有如上述，而被告與甲○○間復屬關係至
    親之夫妻關係，且證人甲○○於本院審理時另證稱：「（警
    員及檢察官詢問你時是否有對你不法取供？）沒有」、「（
    在警察局及檢察官訊問時所言有何意見？）均實在」等語（
    見本院卷95年11月2 日審判筆錄第6 頁）明確，是證人甲○○上開證述云云，顯係事後迴護被告之詞，自不足為有利被
    告認定之依據，至為灼然。
  (五)綜上所述，本件被告於上開時地利用與其夫甲○○、告訴人
    乙○○一同在餐後前往「上格飯店」102 號房內休息之機會
    ，以上開欺瞞之方法，使告訴人乙○○施用含有第三級毒品
    FM2 成分安眠藥之上開熱茶飲料，至告訴人乙○○因之陷於
    昏睡，而不能抗拒後，再強盜取走告訴人乙○○所有上開財
    物等犯行已臻明確，應予依法論科。
二、核被告所為，係犯毒品危害防制條例第6 條第3 項之以欺瞞
    之方法使人施用第三級毒品罪及刑法第328 條第1 項之意圖
    為自己不法之所有，以藥劑，至使不能抗拒，而取他人之物
    罪。按被告上開犯罪後，刑法第28條、第55條有關共同正犯
    、牽連犯之規定，業於94年2 月2 日經修正公布，並自95年
    7 月1 日起生效施行，經本院比較修正前後之規定，以修正
    前之規定，為有利於被告，應依刑法第2 條第1 項前段之規
    定，從修正前刑法第28條、第55條之規定處斷，合先敘明。
    被告就所犯上開2 罪與甲○○間，均有犯意聯絡及行為分擔
    ，為共同正犯。又被告就所犯上開2 罪間，復有方法、結果
    之牽連關係，為牽連犯，應依修正前刑法第55條之規定，從
    一重之以欺瞞之方法使人施用第三級毒品罪處斷。爰審酌被
    告於上開時地明知告訴人乙○○對其有好感，竟利用與其夫
    甲○○、告訴人乙○○一同在餐後前往「上格飯店」102 號
    房內休息之機會，以上開欺瞞之方法，使告訴人乙○○施用
    含有第三級毒品FM2 成分安眠藥之上開熱茶飲料，至告訴人
    乙○○因之陷於昏睡，而不能抗拒後，再強盜取走告訴人乙○○所有上開財物，不僅損及告訴人乙○○之權益，亦嚴重
    破壞社會之安全及被告犯罪後之態度等一切情狀，量處如主
    文所示之刑，以資懲儆。
三、扣案之上開內含第三級毒品FM2 成分安眠藥之飲料壹杯（按
    其內原有約60毫升之飲料，經內政部警政署刑事警察局採取
    其中20毫升鑑定後，餘約40毫升），因其內飲料已無法分離
    ，且為被告供上開犯罪所用之物，應依毒品危害防制條例第
    19條第1 項前段之規定，宣告沒收之（最高法院95年度台上
    字第5106號判決參照）。
據上論斷，應依刑事訴訟法第299 條第1 項前段，毒品危害防制
條例第6 條第3 項、第19條第1 項前段，刑法第2 條第1 項前段
、第11條前段、修正前第28條、第328 第1 項、修正前第55條，
判決如主文。
本案經檢察官楊展庚到庭執行職務。
中    華    民    國    95    年    11    月    30    日
          刑事第十三庭  審判長法  官  戴嘉清
                              法  官  陳信旗
                              法  官  林晏鵬
以上正本證明與原本無異
如不服本判決應於送達後十日內向本院提出上訴狀
                              書記官  陳映孜
中    華    民    國    95    年    11    月    30    日
附錄法條：毒品危害防制條例第6條、刑法第328條
毒品危害防制條例第6條
以強暴、脅迫、欺瞞或其他非法之方法使人施用第一級毒品者，
處死刑、
無期徒刑或 10 年以上有期徒刑；處無期徒刑或 10 年以上有期
徒刑者，得併
科新臺幣 1 千萬元以下罰金。
以前項方法使人施用第二級毒品者，處無期徒刑或 7 年以上有期
徒刑，得併科新臺幣 7 百萬元以下罰金。
以第 1 項方法使人施用第三級毒品者，處 5 年以上有期徒刑，
得併科新臺幣 5 百萬元以下罰金。
以第 1 項方法使人施用第四級毒品者，處 3 年以上 10 年以下
有期徒刑，得併科新臺幣 3 百萬元以下罰金。
前四項之未遂犯罰之。
中華民國刑法第328條
（普通強盜罪）
意圖為自己或第三人不法之所有，以強暴、脅迫、藥劑、催眠術
或他法，至使不能抗拒，而取他人之物或使其交付者，為強盜罪
，處5年以上有期徒刑。
以前項方法得財產上不法之利益或使第三人得之者，亦同。
犯強盜罪因而致人於死者，處死刑、無期徒刑或 10 年以上有期
徒刑；致重傷者，處無期徒刑或 7 年以上有期徒刑。
第 1 項及第 2 項之未遂犯罰之。
預備犯強盜罪者，處 1 年以下有期徒刑、拘役或 3 千元以下罰
金。


司法院資訊處製作；財團法人民間司法改革基金會備份。
